最高法院刑事判決　　　　　　一○○年度台上字第一○四○號
上　訴　人　台灣高等法院檢察署檢察官
上　訴　人
即　被　告　唐子雋
選任辯護人　黃重鋼律師
　　　　　　林詠嵐律師
上列上訴人等因被告詐欺案件，不服台灣高等法院中華民國九十
九年十二月九日第二審判決（九十七年度上訴字第五七一○號，
起訴案號：台灣板橋地方法院檢察署九十六年度偵字第六二一號
），提起上訴，本院判決如下：
    主  文
上訴駁回。
    理  由
按刑事訴訟法第三百七十七條規定，上訴於第三審法院，非以判
決違背法令為理由，不得為之。是提起第三審上訴，應以原判決
違背法令為理由，係屬法定要件。如果上訴理由書狀並未依據卷
內訴訟資料，具體指摘原判決不適用何種法則或如何適用不當，
或所指摘原判決違法情事，顯與法律規定得為第三審上訴理由之
違法情形，不相適合時，均應認其上訴為違背法律上之程式，予
以駁回。本件原判決撤銷第一審不當之判決，仍依牽連犯之關係
，從一重論處上訴人即被告唐子雋連續意圖為自己不法之所有，
以不正方法將虛偽資料輸入電腦，製作財產權之變更紀錄，而取
得他人財產罪刑。已詳敘認定犯罪事實之依據及憑以認定之理由
。從形式上觀察，原判決並無任何違背法令之處。查事實之認定
及證據之取捨，乃屬事實審法院之職權，證人之證言及合法調查
所得之證據，何者為可採，事實審法院本得參酌其他相關證據為
自由之判斷，苟無違反經驗法則或論理法則，自難指為違法。原
判決依憑證人蕭永河於法務部調查局台北縣調查站詢問時及偵查
、第一審時之證詞，證人陳亦輝、王志遠於第一審之證詞，卷附
班報異常資料統表、中國石油股份有限公司（下稱中油公司）3S
系統前後臺機操作手冊、中油公司新店中正路加油站3S系統電子
累計數統計表、人員出勤紀錄、3S系統班報異常資料報表、中油
公司板橋陸橋東加油站3S系統電子累計數統計表、3S系統累計數
修改紀錄列表、監視器畫面錄影光碟等證據資料，參酌卷內其他
證據調查之結果，綜合判斷，認上訴人確有連續意圖為自己不法
之所有，以不正方法將虛偽資料輸入電腦，製作財產權之變更紀
錄，而取得他人財產之犯行，已詳敘其取捨證據及認定事實之心
證理由，並就被告辯稱不是每天上班，無從僅變更3S系統，跳過
執行重建班報表方式即可達侵占目的，況3S系統常故障維修，任
何人均可能修改，不可能在身後尚有二名職員在現場下，更改電
子金額，不能僅以3S系統表認定犯行云云，如何不足採信，於理
由內予以說明，所為論斷與經驗法則及論理法則俱無違背，亦無
所指判決不適用法則或理由不備之違法情形存在。被告上訴意旨
，對於原判決究竟如何違背法令，並未依據卷內資料為具體之指
摘，徒執尚有他人懂得操作修改3S系統，班報異常表所示異常數
據或出於電腦系統錯誤可能等陳詞，對於原判決已詳為論斷及說
明之事項，再為事實之爭辯，並對原審採證認事之職權行使，任
意指摘，難謂已符合首揭法定上訴要件。其上訴違背法律上之程
式，應予駁回。又裁判上一罪案件之一部分，得提起第三審上訴
者，其不得上訴第三審部分，依審判不可分原則，第三審法院亦
應併予審判，但以得上訴部分之上訴合法為前提。本件得上訴之
上開部分，其上訴為不合法，本院由程式上予以駁回，對於牽連
所犯之刑法第三百三十六條第二項業務侵占罪及被訴該罪不另為
無罪諭知部分，經核該部分係屬刑事訴訟法第三百七十六條第三
款之案件，不得上訴於第三審法院，依上開說明，自無從適用審
判不可分原則，併為實體上審判。被告與檢察官此部分上訴不合
法，應併予駁回。至於檢察官就被告另被訴犯刑法第三百三十九
條之三第一項之罪而不另為無罪諭知部分，其上訴意旨雖略以原
審未調查被告於輪休之日有無至其上班之加油站，而得更動電腦
資料，或於輪值結束後未立即離去而仍滯留在加油站內等情，然
刑事訴訟法第三百七十九條第十款所謂應於審判期日調查之證據
，必須該證據確與待證事實有重要關係，就其案情委有調查之必
要者而言。本件事證已臻明確，且檢察官復於原審審理期日陳明
無證據請求調查，則原審未再為被告於輪休之日有無至其上班之
加油站等情之無益調查，自不得指為調查未盡。是檢察官此部分
上訴違背法律上之程式，亦應予駁回。
據上論結，應依刑事訴訟法第三百九十五條前段，判決如主文。
中    華    民    國  一○○  年   三   月      三    日
                      最高法院刑事第十二庭
                          審判長法官  陳  世  淙  
                                法官  陳  東  誥  
                                法官  何  菁  莪  
                                法官  許  錦  印  
                                法官  施  俊  堯  
本件正本證明與原本無異
                                      書  記  官  
中    華    民    國  一○○  年    三    月    四    日
                                                    m